【裁判字號】    99,訴,2620
【裁判日期】    991029
【裁判案由】    搶奪等
【裁判全文】
臺灣板橋地方法院刑事判決              99年度訴字第2620號
公  訴  人  臺灣板橋地方法院檢察署檢察官
被      告  甲○○
            丙○○
上列被告等因搶奪等案件，經檢察官提起公訴（99年度偵字第13
846 號），被告於本院準備程序中就被訴事實均為有罪之陳述，
經詢問當事人意見，合議庭裁定由受命法官改依簡式審判程序獨
任審理，本院判決如下：
    主  文
甲○○犯搶奪罪，累犯，處有期徒刑拾月。又共同犯竊盜罪，累
犯，處有期徒刑伍月。又共同犯搶奪罪，累犯，處有期徒刑拾月
。應執行有期徒刑壹年拾壹月。
丙○○共同犯竊盜罪，累犯，處有期徒刑伍月。又共同犯搶奪罪
，累犯，處有期徒刑拾月。應執行有期徒刑壹年壹月。
    事  實
一、甲○○前於民國97年間因2 件贓物案件，經本院以97年度易
    字第1456號各判處有期徒刑3 月，合併定應執行刑為有期徒
    刑4 月確定，於98年6 月15日執行完畢，翌日出監。另丙○○前於：(1)95年間因竊盜、肇事逃逸、贓物等案件，經臺灣
    桃園地方法院（下稱桃園地院）以96年度訴字第112 號分別
    判處有期徒刑3 月、7 月、3 月，合併定應執行刑為有期徒
    刑1 年確定；(2)95年間因2 件竊盜案件，經桃園地院以95年
    度易字第1834號各判處有期徒刑7 月，合併定應執行刑為有
    期徒刑1 年確定；(3)95年間因詐欺案件，經桃園地院以96年
    度桃簡字第359 號判處有期徒刑5 月確定；(4)96年間因施用
    第一、二級毒品案件，經桃園地院以96年度審訴字第156 號
    分別判處有期徒刑1 年、1 年2 月，減為有期徒刑6 月、7
    月，並合併定應執行刑為有期徒刑1 年確定，嗣上開(1)、(2)
    、(3)所示6 罪均經減刑後，再與(4)所示2 罪合併定應執行刑
    為有期徒刑2 年3 月確定，於98年3 月26日假釋，同年6 月
    7 日假釋期滿未經撤銷，視為執行完畢。詎甲○○、丙○○
    仍不知悔改，分別或共同為下列各項犯行：
  (一)甲○○於99年3 月28日6 時50分許，騎乘竊得之車牌號碼KF
    C-267 號重型機車（甲○○此部分所涉竊盜犯行，經本院另
    為免訴之判決），行經臺北縣樹林市○○路○ 段108 巷31號
    前時，見己○○獨自行走路邊，即意圖為自己不法之所有，
    自右後方靠近己○○，趁其不及防備之際，在經過己○○身
    邊時徒手搶奪己○○所有手持之皮包1 只（內有信用卡1 張
    、金融卡3 張、行動電話1 支、悠遊卡1 張、現金新臺幣【
    下同】150 元等物），得手後旋騎車加速逃逸。
  (二)甲○○與丙○○共同基於意圖為自己不法所有之犯意聯絡，
    於99年4 月17日7 時許，在臺北縣板橋市○○路○ 段75巷20
    號前，共同以自備之同款機車鑰匙1 支啟動電源之方式，竊
    取乙○○所有之車牌號碼FC3-402 號重型機車，得手後共同
    騎乘離去。
  (三)甲○○與丙○○竊得上開機車後，復共同基於意圖為自己不
    法所有之犯意聯絡，相約騎車對路人趁機行搶，遂由丙○○
    騎乘上開機車搭載甲○○，沿路尋找行搶目標。2 人於99年
    4 月17日7 時23分許，行經臺北縣樹林市○○路○ 段58巷9
    號前時，見戊○○獨自行走路邊，即自右後方靠近戊○○，
    趁其不及防備之際，在經過戊○○身邊時，由甲○○徒手搶
    奪戊○○所有手持之皮包1 只（內有現金2000元、行動電話
    1 支、鑰匙2 串、信用卡3 張、金融卡2 張、身分證1 張等
    物），得手後旋騎車加速逃逸。嗣經己○○、乙○○、戊○○等人報警處理，警方調閱案發現場附近之監視器錄影畫面
    ，始循線查悉上情。
二、案經戊○○訴由臺北縣政府警察局樹林分局移請臺灣板橋地
    方法院檢察署檢察官偵查起訴。
    理  由
一、按本件被告甲○○、丙○○所犯均係死刑、無期徒刑、最輕
    本刑為3 年以上有期徒刑以外之罪，渠等於本院準備程序中
    就前揭被訴事實均為有罪之陳述，經受命法官告知簡式審判
    程序之旨，並聽取被告與公訴人之意見後，本院認無不得或
    不宜改依簡式審判程序進行之處，爰依刑事訴訟法第273 條
    之1 第1 項，裁定本件由受命法官獨任進行簡式審判程序，
    合先敘明。
二、上揭事實，業據被告2 人於偵訊及本院審理時坦承不諱，核
    與證人即被害人己○○、乙○○、告訴人戊○○於警詢時證
    述之情節相符，並有案發現場附近之監視器錄影畫面翻拍照
    片36張（見偵卷第21-26 、32-33 頁）附卷可憑，足認被告
    2 人自白與事實相符，本件事證明確，渠等犯行均堪認定。
三、核被告甲○○所為，事實(一)、(三)部分均係犯刑法第325 條第
    1 項搶奪罪，事實(二)部分係犯刑法第320 條第1 項竊盜罪；
    另被告丙○○所為，事實(二)部分係犯刑法第320 條第1 項竊
    盜罪，事實(三)部分係犯刑法第325 條第1 項搶奪罪。被告2
    人就上揭事實(二)、(三)部分所示犯行，均有犯意聯絡及行為分
    擔，皆為共同正犯。被告2 人所犯上開各罪間，犯意各別，
    犯罪時間、地點及被害人均不相同，竊盜罪與搶奪罪之罪名
    亦不相同，均應分論併罰。被告2 人分別曾有如犯罪事實欄
    所示論罪科刑之前科，有該2 人之臺灣高等法院被告前案紀
    錄表各1 份在卷可考，渠等受有期徒刑之執行完畢，均於5
    年內故意再犯本案各件有期徒刑以上之罪，均為累犯，應各
    依刑法第47條第1 項規定加重其刑。爰審酌被告2 人均正值
    青壯，不思以正當方法賺取財物，竟貪圖不法利益，竊取他
    人機車，復騎車搶奪他人物品，危害社會治安，惟犯後已坦
    承犯行，態度尚可，及渠等犯罪動機、目的、手段、所生危
    害、被害人所受損失等一切情狀，分別量處如主文所示之刑
    ，並各定其應執行之刑，以資懲儆。
四、被告甲○○被訴竊取丁○○所有之車牌號碼KFC-267 號重型
    機車部分之犯行，因曾經本院判決確定（99年度訴字第2135
    號），該部分由本院另為免訴之判決，附此敘明。
據上論斷，應依刑事訴訟法第273 條之1 第1 項、第284 條之1
、第299 條第1 項前段，刑法第28條、第325 條第1 項、第320
條第1 項、第47條第1 項、第51條第5 款，刑法施行法第1 條之
1 ，判決如主文。
本案經檢察官李美金到庭執行職務。
中    華    民    國    99    年    10    月    29    日
                  刑事第十八庭  法  官  楊筑婷
以上正本證明與原本無異。
如不服本判決，應於判決送達後10日內敘明上訴理由，向本院提
出上訴狀（應附繕本），上訴於臺灣高等法院。其未敘述上訴理
由者，應於上訴期間屆滿後20日內向本院補提理由書「切勿逕送
上級法院」。
                                書記官  傅淑芳
中    華    民    國    99    年    10    月    29    日
附錄本判決論罪科刑之法條：
中華民國刑法第320條第1項
意圖為自己或第三人不法之所有，而竊取他人之動產者，為竊盜
罪，處5 年以下有期徒刑、拘役或5 百元以下罰金。
中華民國刑法第325條第1項
意圖為自己或第三人不法之所有，而搶奪他人之動產者，處6 月
以上5 年以下有期徒刑。

司法院資訊處製作；財團法人民間司法改革基金會備份。
